臺灣高等法院刑事判決　　　　　　　　 94年度上易字第670號
上　訴　人　臺灣士林地方法院檢察署檢察官
被　　　告　甲○○
上列上訴人因竊盜案件，不服臺灣士林地方法院94年度易字第10
0號，中華民國94年3月18日第一審判決（起訴案號：臺灣士林地
方法院檢察署93年度偵字第9935號），提起上訴，本院判決如下
：
    主  文
上訴駁回。
    事  實
一、甲○○於民國92年10月10日上午6時許，因需款購買毒品施
    用，竟意圖為自己不法之所有，趁臺北縣淡水鎮○○路109
    巷6號住戶薜永松外出之際，翻越牆垣後爬上2樓陽台，並搖
    晃落地窗使鎖頭之安全設備毀壞鬆脫後，越窗侵入屋內（無
    故侵入住宅部分未據告訴），徒手竊取茶葉12罐、洋酒12瓶
    、雪茄5盒及音響1台等財物。嗣乙○○於同日晚間11 時10
    分許返家，發現住處遭竊報案，經警在其上開住宅之主臥室
    落地窗內緣採得甲○○之左拇指指紋1枚，而循線查悉上情
    。
二、案經臺北縣政府警察局淡水分局報請台灣士林地方法院檢察
    署檢察官偵查起訴。
    理  由
壹、程序部分：
一、最高法院93年度台上字第3533號判決要旨：刑事訴訟法第
    159條第1項雖規定，被告以外之人於審判外之言詞或書面陳
    述，除法律有規定外，不得作為證據。惟同法第159條之5第
    2項已規定，當事人、代理人或辯護人於法院調查證據時，
    知有第159條第1項不得為證據之情形，而未於言詞辯論終結
    前聲明異議者，視為有前項之同意（指同條第1項之同意作
    為證據）。此乃第159條第1項所容許，得作為證據之例外規
    定之一。經查本案被告、檢察官於本院準備程序列舉本案之
    全部證據，表示對證據能力不爭執，復於審判期日言詞辯論
    終結前，均未就所調查之證據主張有刑事訴訟法第159條第1
    項不得為證據之情形（本院民國94年6月7日審判程序筆錄）
    ，是參照上開最高法院判決要旨，本案經調查之證據均有證
    據能力，合先敘明。
貳、實體部分：
一、訊據被告甲○○對上揭事實供承不諱，又於失竊現場採集之
    指紋經送內政部刑事警察局比對之結果，其中1枚與該局檔
    存被告之指紋卡左拇指指紋相符，有該局92年12月4日刑紋
    字第0920228879號鑑驗書及指紋卡附卷可稽（偵卷第24頁至
    第27頁）。雖被害人乙○○指稱除上開事實欄失竊之物品外
    ，其尚失竊都彭打火機1個、寇蒂打火機1個、古錢幣集本3
    冊、5角銅幣約3百枚、彌勒佛雕刻1尊、關公坐像雕刻1尊、
    關公立像雕刻1尊、日本佛像雕刻1尊、姜太公雕像1尊、仕
    女像雕刻1尊、炭火熨斗藝品1件、糕餅模具藝品3件、日本
    珍珠約130顆、梅花嘜鋼筆、原子筆各1支、2000年總統當選
    紀念筆1組，價值約新台幣（下同）100萬元云云，惟被告堅
    詞否認另竊得被害人乙○○上開財物，辯稱被害人家中如果
    有上開值錢之財物，其不致將其竊得之茶葉12罐、洋酒12瓶
    及雪茄5盒、音響1台等財物自2樓吊下等語。經查被害人乙
    ○○請求檢察官上訴時，並未提出相關資料，證明其尚失竊
    上開物品，且其於警局調查時稱其失竊彌勒佛雕刻1尊、關
    公坐像雕刻1尊、姜太公雕像1尊、都彭打火機1個、寇蒂打
    火機1個、勞力士金錶1個、床頭音響1組、語言學習機1台、
    黑星石18K男戒1指、GROSS18K原子筆1支、日本珍珠約130顆
    、茶葉12罐、洋酒12瓶、雪茄5盒、音響1台及竹圍郵局、台
    北國際商銀、台灣銀行群賢分行提款卡各1張暨存摺各1本，
    約損失約36萬7千元云云（偵卷第22頁背面、第23頁），亦
    與上訴請求狀所述失竊之物品諸多不符，損失金額復相去甚
    遠，嗣後亦未於94年6月7日審判期日到庭說明，洵無法證明
    被告另竊得被害人所指之上開財物，依罪證有疑，利於被告
    原則，仍認被告此部分之犯行尚無法證明。綜上，事證明確
    ，被告犯行堪以認定，應依法論科。
二、核被告所為，係犯刑法第321條第1項第2款之加重竊盜罪。
    被告曾於92年1月24日踰越安全設備，於夜間侵入住宅竊盜
    ，經台灣士林地方法院於93年5月5日判處有期徒刑10月確定
    ，有台灣士林地方法院92年度易字第735號判決在卷可稽（
    偵卷第30頁、第31頁），該案之犯罪時間與本案之犯罪時間
    相隔約10月，時間並不緊接，顯難認被告係基於概括犯意反
    覆為之，應認本案被告係另行起意犯之，與前案並不具連續
    犯裁判上一罪之關係，併此敘明。
三、原審以被告事證明確，適用刑法321條第1項第2款，並審酌
    被告前有數次竊盜前科不知悔改猶仍再犯，惟犯後坦承犯行
    態度尚稱良好及其智識程度、犯罪手段、竊取財物之價值等
    一切情狀，量處有期徒刑8月，經核認事用法及量刑均無不
    合，檢察官據告訴人之請求認被告尚竊取上開都彭打火機等
    財物而提起上訴，認原審量刑過輕云云，為無理由，應予駁
    回。
據上論斷，應依刑事訴訟法第368條，判決如主文。
本案經檢察官柯麗鈴到庭執行職務。
中　　華　　民　　國　　94　　年　　6　　月　　21 　日
　　　　　　　　　刑事第十六庭  審判長法　官  江國華
　　　　　　　　　　　　　　　　　    法　官  許錦印
　　　　　　　 　 　　　　　　　　　　法　官  杜惠錦
以上正本證明與原本無異。
不得上訴。
                                      書記官  楊秋鈴
中　　華　　民　　國　　94　　年　　6 　　月　　21　　日
附錄：本案論罪科刑法條全文
刑法321 條第1 項第2 款
犯竊盜罪而有左列情形之一者，處六月以上、五年以下有期徒刑
：
二  毀越門扇、牆垣或其他安全設備而犯之者。
